【裁判字號】    90,台附,24
【裁判日期】    900412
【裁判案由】    偽造有價證券
【裁判全文】
最高法院刑事附帶民事訴訟判決                        九十年度台附字第二四號
    上 訴 人  甲○○
    被上訴人  丙○○
              乙○○
右上訴人因被上訴人等偽造有價證券案件，請求損害賠償，不服台灣高等法院台中分
院中華民國八十九年十二月二十八日第二審刑事附帶民事訴訟判決（八十九年度附民
字第一七一號），提起上訴，本院判決如左：
    主  文
上訴駁回。
    理  由
一被上訴人丙○○部分：
按刑事訴訟諭知無罪之判決者，應以判決駁回原告之訴。又上開判決非對於刑事訴訟
之判決有上訴時，不得上訴。刑事訴訟法第五百零三條規定甚明。至於同法第五百零
六條第一項所稱之刑事訴訟第二審判決，係指同法第五百零三條第一項諭知無罪以外
之判決而言。如刑事訴訟第二審係為無罪之判決，其附帶民事訴訟之上訴仍應受刑事
訴訟法第五百零三條第二項之限制。本件刑事訴訟部分，原審係維持第一審諭知被上
訴人丙○○無罪之判決，公訴人並未提起上訴，已告確定，有原審法院八十八年度上
訴字第二二六四號刑事卷足稽，乃上訴人甲○○竟單獨就附帶民事訴訟關於被上訴人
丙○○部分提起第三審上訴，依首揭說明，自非合法。其此部分上訴應從程序上予以
駁回。
二被上訴人乙○○部分：
按法院認為原告之訴不合法，應以判決駁回原告之訴，刑事訴訟法第五百零二條第一
項前段定有明文。本件被上訴人乙○○被訴牽連犯偽造有價證券及行使偽造私文書案
件，業經上訴人甲○○於台灣南投地方法院對乙○○提起附帶民事訴訟，請求損害賠
償，並由該院將此部分以裁定移送同院民事庭，有台灣南投地方法院八十八年度重附
民字第五號民事裁定影本一份附本院卷及該案號案卷足據，上訴人就同一事實再向原
審法院提起本件附帶民事訴訟，顯違背一事不再理原則，自非法之所許，原判決因而
駁回上訴人所提起之本件附帶民事訴訟，其假執行之聲請亦因無所附麗，乃併予駁回
，經核於法尚無違誤。上訴意旨，泛指其原在第一審法院提起之附帶民事訴訟，業經
駁回，故向原審法院重新提起云云。但查，上訴人原向第一審法院提起之附帶民事訴
訟，關於乙○○部分，係經台灣南投地方法院以裁定移送同院民事庭，已如前述，上
訴意旨此項指摘，顯有誤會。而原判決就此部分從程序上駁回上訴，究如何違背法令
，上訴意旨並未依據卷內資料具體指摘，顯與法定上訴第三審之形式要件不符，其此
部分之上訴違背法律上之程式，亦應予駁回。
據上論結，應依刑事訴訟法第四百九十條前段、第三百九十五條前段，判決如主文。
中      華      民      國     九十     年      四      月     十二     日
                              最高法院刑事第六庭
                                  審判長法官  謝  家  鶴
                                        法官  洪  文  章
                                        法官  花  滿  堂
                                        法官  陳  世  淙
                                        法官  洪  佳  濱
      右正本證明與原本無異
                                              書  記  官
中      華      民      國     九十     年      四      月    二十七    日


司法院資訊處製作；財團法人民間司法改革基金會備份。
